PEDRO DAVID DE LA CRUZ DÍAZ

https://www.linkedin.com/in/pedro-david-de-la-cruz-d%C3%ADaz-0bbaa0249/

Calle Las Flores MZ Ñ LOTE 06-B | **Perú - Lima - Pucusana** | 15870

986 657 935 | delacruz0e72ef@outlook.com

DNI 73944334

PERFIL

Estudiante de la carrera de Ingeniería de software de la Universidad Tecnológica del Perú, tengo 23 años y vivo en Perú. Estoy interesado en desarrollar mis habilidades en empresas con ganas de incursionar por nuevos objetivos. Con interés por desarrollarme profesionalmente como desarrollador de frontend. Estoy dispuesto a darlo todo para poder mejorar y apoyar a mis compañeros en lo que pueda.

Habilidades blandas: Autodidacta, trabajo en equipo, asertividad, toma de decisiones y flexibilidad.

EXPERIENCIA

Desarrollo en Angular

(Dic 2022 - Actualidad)

Actualmente, mantengo el desarrollo de aplicaciones web con Angular, aplicando buenas prácticas en la estructura de proyectos y el uso de TypeScript para optimizar el código y mejorar la mantenibilidad.

Tienda MASS (Feb. 2024 – May. 2024)

Desarrollé y reforcé mis habilidades blandas, incluyendo trabajo en equipo, atención al cliente y proactividad.

Endless Studios (Oct. 2023 – Dic. 2023)

Fortalecí mi lógica de programación aplicándola al desarrollo de videojuegos, incluyendo prototipado y diseño de proyectos. Junto a mi equipo, ganamos una competencia amistosa organizada para poner en práctica los conocimientos adquiridos durante el curso desde su conceptualización hasta su implementación.

Desarrollo en React (Nov 2022 - Actualidad)

Obtuve el Certificado de React: De cero a experto (Hooks y MERN) de la plataforma Udemy. Reforcé mis conocimientos con la librería React aprendiendo a implementar la mayoría de sus hooks y SPA.

EDUCACIÓN

Universidad Tecnológica del Perú Marzo 2019 - Actualidad

Ingeniería De Software, IX ciclo.

Instituto Cultural Peruano Norteamericano Marzo 2022 – Feb 2023

Ingles Básico - 10 meses.

UDEMY | CERTIFICADOS

Desarrollo en Angular Dic 2022 – Actualidad

Desarrollo en React Nov 2022 – Ene 2023

Desarrollo en JavaScript Julio 2022 - Agos 2022

Diseño Web Profesional Abril 2022 - Agos 2022

INFORMACIÓN ADICIONAL

- Disponibilidad Inmediata
- · Disponibilidad para trabajo remoto o presencial